台灣新竹地方法院刑事判決　　　　　　　　　　　　　九十一年度易緝字第三九號
　　公　訴　人　臺灣新竹地方法院檢察署檢察官
　　被　　　告　甲○○
右列被告因違反毒品危害防制條例案件，經檢察官提起公訴（九十年度毒偵字第一三
八五號），及移
號），本院判決如左：
               主  文
甲○○連續施用第二級毒品，累犯，處有期徒刑陸月，如易科罰金，以參佰元折算壹
日。扣案安非他命（毛重）零點伍公克沒收銷燬。
               事  實
一、甲○○曾於民國八十五年間因違反麻醉藥品管理條例及竊盜案件，分別經本院及
    台灣台南地方法院各判處有期徒刑十月、五月，嗣定應執行刑為有期徒刑一年一
    月，於八十八年二月十四日假釋期滿執行完畢。前曾因二次施用第二級毒品安非
    他命案件，經台灣苗栗地方法院以八十八年度毒聲字第一０二七號、八十九年度
    毒聲字第一一五四號裁定送觀察、勒戒後，均無繼續施用毒品之傾向，前後經由
    台灣苗栗地方法院檢察署檢察官於八十八年十一月五日、九十年一月五日各以八
    十八年度毒偵字第五八三號、九十年度毒偵緝字第八、九號不起訴處分確定。嗣
    又基於概括犯意，自九十年五月一日十五時三十分許回溯九十六小時內之某時起
    至九十年七月十四日一時五十分許回溯九十六小時內之某時止，連續在嘉義市某
    汽車賓館，將安非他命置於吸食器內，下方以火燒烤成煙之吸食方式，施用第二
    級毒品安非他命二次。嗣先於九十年五月一日十五時許在新竹市○○路三十五號
    甲○○老家為警查獲，扣得安非他命一包（毛重）０．五公克、吸食器二組、分
    裝匙二支、分裝袋二十個；復於同年七月十四日零時五十分許在嘉義市○○路○
    段五０六號為警查獲，經二次採尿送驗後均呈甲基安非他命陽性反應，本院以九
    十年度毒聲字第一五六三號裁定令入戒治處所施以強制戒治。
二、案經嘉義市警察局第一分局報請台灣嘉義地方法院檢察署檢察官呈請台灣高等法
    院檢察署檢察長令移台灣新竹地方法院檢察署檢察官偵查起訴暨新竹市警察局第
    一分局報請台灣新竹地方法院檢察署檢察官呈請台灣高等法院檢察署檢察長令移
    台灣苗栗地方法院檢察署檢察官偵查移送併辦。
    理  由
一、右開事實，業經被告甲○○自白不諱，且其二次為警查獲所採尿液分別經嘉義市
    衛生局、新竹市衛生局鑑定結果均呈安非他命性反應，此有嘉義市衛生局九十年
    七月二十五日序號一二五九尿水中麻醉藥品委託檢驗報告書、新竹市衛生局竹市
    衛六字第六七四０號不法藥物尿液初步篩檢告書附卷可稽，且經本院將被告於九
    十年七月十四日查獲所採之尿液再送請法務部調查局複驗結果亦呈甲基安非他命
    陽性反應，此有該局九十一年一月四日九十陸一字第九００八四三四四號檢驗通
    知書在卷可憑，此外，並有安非他命０．五公克扣案可稽。又被告前曾因二次施
    用第二級毒品安非他命案件，經台灣苗栗地方法院以八十八年度毒聲字第一０二
    七號、八十九年度毒聲字第一一五四號裁定送觀察、勒戒後，均無繼續施用毒品
    之傾向，前後經由台灣苗栗地方法院檢察署檢察官於八十八年十一月五日、九十
    年一月五日各以八十八年度毒偵字第五八三號、九十年度毒偵緝字第八、九號不
    起訴處分確定，有不起訴處分書二份在卷足憑。被告罪證明確，應予依法論科。
二、核被告所為，係犯毒品危害防制條例第十條第二項之施用第二級毒品罪。其施用
    第二級毒品前後持有第二級毒品之低度行為為施用第二級毒品之高度行為所吸收
    ，不另論罪。又其先後二次施用第二級毒品犯行，時間密接且犯罪構成要件相同
    ，顯係基於概括犯意所為，為連續犯，應依刑法第五十六條之規定論以一罪，並
    依法加重其刑。被告於九十年五月一日十五時三十分許回溯九十六小時內之某時
    施用安非他命犯行（即併案部分），雖未經起訴，惟該部分與已起訴部分具有連
    續犯之裁判上不可分關係，本院自得一併審理，併此敘明。又被告曾於八十五年
    間因違反麻醉藥品管理條例及竊盜案件，分別經本院及台灣台南地方法院各判處
    有期徒刑十月、五月，嗣定應執行刑為有期徒刑一年一月，於八十八年二月十四
    日假釋期滿執行完畢，此有台灣新竹地方法院檢察署刑案資料查註紀錄表及台灣
    高等法院被告全國前案紀錄表在卷可憑，其受有期徒刑執行完畢後，五年內再犯
    本件有期徒刑以上刑之罪，為累犯，依法遞加重其刑。爰審酌被告施用毒品安非
    他命害人害己，危害國民健康至深且鉅，且經觀察勒戒後，仍不思改進、戒斷，
    暨其犯罪動機、目的、施用次數及犯後態度等一切情狀，量處如主文所示之刑，
    並諭知易科罰金之折算標準，以示懲戒。扣案之第二級毒品安非他命（毛重）０
    ．五公克，應依毒品危害防制條例第十八條第一項前段之規定沒收銷燬之。
三、至被告於九十年五月一日十五時許在新竹市○○路三十五號老家為警查獲扣得之
    吸食器二組、分裝匙二支、分裝袋二十個，被告否認為其所有，並辯稱係當時同
    被查獲之陳國珍所有，經查被告係與陳鴻鐘、陳國珍於九十年五月一日十五時許
    在新竹市○○路三十五號同時為警查獲，此有新竹市警察局第一分局刑事報告書
    及陳鴻鐘、陳國珍警詢筆錄附於台灣新竹地方法院檢察署九十年度毒偵字第七六
    四號偵查卷宗內可參，既無積極證據證明係被告甲○○所有供犯罪所用，爰不併
    予宣告沒收，附此敘明。
據上論斷，應依刑事訴訟法第二百九十九條第一項前段，毒品危害防制條例第十條第
二項、第十八條第一項前段，刑法第十一條前段、第五十六條、第四十七條、第四十
一條第一項，罰金罰鍰提高標準條例第二條，判決如主文。
本案經檢察官劉邦繡到庭執行職務。
中      華      民      國    九十一    年      十      月     十六     日
                                      台灣新竹地方法院刑事第一庭
                                          法  官  賴  淑  敏
右正本證明與原本無異。
如不服本判決，應於判決送達後十日內向本院提出上訴狀( 應附繕本 )，上訴於
臺灣高等法院。
                                          書記官  曾  秀  貞
中      華      民      國    九十一    年      十      月     十六     日
附錄法條：
毒品危害防制條例第十條第二項：
施用第二級毒品者，處三年以下有期徒刑。
